Minutes et répertoires du notaire Michel MARTEL, 20 juin 1747 - 18 février 1762 (étude XXXIX)
Archives nationales
Minutes et répertoires du notaire Michel MARTEL (étude XXXIX)
20 juin 1747 - 18 février 1762
MC/ET/XXXIX/392 - MC/ET/XXXIX/483, MC/RE/XXXIX/6
Etude XXXIX; MARTEL, Michel
Archives nationales de France
Minutes et répertoires: la loi 2008-696 du 15 juillet 2008 relative aux archives a fixé à 75 ans à compter de la date de l'acte, ou à 25 ans à compter de la date du décès de l'intéressé si ce délai est plus bref, le délai de communication des minutes et répertoires des notaires; ce délai est porté à 100 ans à compter de la date de l'acte si le document se rapporte à un mineur (code du Patrimoine, articles L213-2, 4e d et 5e).
Autres documents de l'étude (dossiers de clients, comptabilité...): s'agissant d'archives privées, ces documents sont communicables selon les modalités fixées par le déposant ou le donateur.
Certains documents ne sont pas accessibles en raison de leur mauvais état de conservation.
Versement
Accès aux instruments de recherche de tous les notaires de l’étude XXXIX
Archives de l'étude XXXIX
- Minutes de Michel MARTEL, 1746 - février 1762; MC/ET/XXXIX/392 - MC/ET/XXXIX/483
  - Minutes. 1747, juin - 1747, août, juin 1747 - août 1747; MC/ET/XXXIX/392
    Informations complémentaires:
    1747, 7 juin à 1747, 15 juin: actes passés par-devant François Gouvion, substituant de etienne Périchon.
    1747, 20 juin à 1747, août: actes passés par-devant Michel Martel.
    Informations concernant le classement:
    Le niveau inférieur de description, quand il existe, correspond aux minutes d'actes. Toutes les minutes ne sont pas forcément décrites une à une. Les descriptions de ces minutes sont plus ou moins détaillées.
    - Merciers, grossiers, joailliers Grps des marchands .. § Constitution de rente, 8 juillet 1747; MC/ET/XXXIX/392
      Origine de l'information:
      Artisans XVIIIe siècle, par M. Rambaud et C. Grodecki, 1956-1977 ( fichier papier entièrement dématérialisé; voir contexte dans le Plan d’orientation général - Notaires de Paris, guides thématiques du Minutier).
      Date de révision: 2011-2012
      Date de création de la notice: 2010
      constitution de rente
    - Richaudeau (Jean-Baptiste), mercier, rue de la Tabletterie § Apprentissage de Pierre Barbuat chez .., 22 juillet 1747; MC/ET/XXXIX/392
      contrat d'apprentissage; Richaudeau, Jean Baptiste
    - Barbuat (Pierre), mercier (apprenti) § Apprentissage de, mercier chez Jean-Baptiste Richaudeau, 22 juillet 1747; MC/ET/XXXIX/392
      contrat d'apprentissage; Barbuat, Pierre; Richaudeau, Jean-Baptiste
  - Minutes. 1747, septembre - 1747, décembre, septembre 1747 - décembre 1747; MC/ET/XXXIX/393
    - Riqueur (Louis, Denis), menuisier, rue des Lavandières § Procuration, 1er septembre 1747; MC/ET/XXXIX/393
      procuration; Riqueur, Louis, Denis
    - Riqueur (Louis Denis), menuisier, rue des Lavandières § Transport de rente, 6 septembre 1747; MC/ET/XXXIX/393
      transport de droits; Riqueur, Louis Denis
    - Mercier (apprentissage) § de Pierre Hanocque chez Pierre Bertin, 13 septembre 1747; MC/ET/XXXIX/393
      contrat d'apprentissage; Hanocque, Pierre; Bertin, Pierre
    - Bertin (Pierre), mercier, rue de la Petite Sonnerie § Apprentissage de Pierre Hanocque chez .., 13 septembre 1747; MC/ET/XXXIX/393
      contrat d'apprentissage; Bertin, Pierre; Hanocque, Pierre
    - Hanocque (Pierre), mercier (apprenti) § Apprentissage de, mercier chez Pierre Berin, 13 septembre 1747; MC/ET/XXXIX/393
      contrat d'apprentissage; Hanocque, Pierre
    - Bellangé (Pierre, Noël), mercier (apprenti) § Apprentissage de, mercier chez Jean François Hubault, 17 septembre 1747; MC/ET/XXXIX/393
      contrat d'apprentissage; Bellangé, Pierre, Noël; Huhault, Jean François
    - Mercier (apprentissage) § De Pierre Noël Bellausé chez Jean François Hubault, 27 septembre 1747; MC/ET/XXXIX/393
      contrat d'apprentissage; Bellausé, Pierre Noël; Hubault, Jean François
    - BELLANGÉ (Pierre) Fabriquant d'étoffes de soie Rue Neuve Saint-Denis § Apprentissage de son fils, 27 septembre 1747; MC/ET/XXXIX/393
      contrat d'apprentissage; Bellangé, Pierre
    - Hubault (Jean François), mercier, rue de la Calandre § Apprentissage de Pierre Noël Bellausé, chez .., 27 septembre 1747; MC/ET/XXXIX/393
      contrat d'apprentissage; Hubault, Jean François; Bellausé, Pierre Noël
    - Constitution concernant Jean Baptiste Mennesson, graveur, imagier, rue au Ferre., 7 novembre 1747; MC/ET/XXXIX/393
      Histoire de l'art, 1700-1750, études XIII à XXXIX (env. 7.500 actes), par Mireille Rambaud, 1966-1975 (fichier papier entièrement dématérialisé; voir contexte dans le Plan d’orientation général - Notaires de Paris, guides thématiques du Minutier).
      Date de révision: 2010
      Date de création de la notice: 2007
      constitution de rente; Fers (rue aux); Mennesson, Jean-Baptiste; graveur; dessinateur
    - GALLET (Louis) Relieur et doreur Rue Saint-Jacques § Constitution, 24 novembre 1747; MC/ET/XXXIX/393
      Gallet, Louis
    - LALOUETTE (Claude) Maître Tabletier Rue Jean Pain-Mollet § Renonciation, 2 décembre 1747; MC/ET/XXXIX/393
      Lalouette, Claude
  - Minutes. 1748, janvier - 1748, avril, janvier 1748 - avril 1748; MC/ET/XXXIX/394
    - BENARD (François) Tabletier § Mariage de son cousin, 18 avril 1740; MC/ET/XXXIX/394
      contrat de mariage; Benard, François
    - Constitution de rente concernant François Bernard, entrepreneur de bâtiments., 25 janvier 1748; MC/ET/XXXIX/394
      constitution de rente; Bernard, François; chef d'entreprise
    - Merciers, grossiers, joailliers Grps des marchands § Constitution de rente, 16 février 1748; MC/ET/XXXIX/394
    - Mariage de Jeanne Geoffroy, amie de Jean François Dor, peintre sur verre., 17 février 1748; MC/ET/XXXIX/394
      contrat de mariage; Dor, Jean François; Geoffroy, Jeanne; peintre; maître verrier
    - SAINT-PÈRE (Claude de) Horloger; Pont au Chaux § Constitution de rente, 20 février 1748; MC/ET/XXXIX/394
      constitution de rente; Saint-Père, Claude de
    - Merciers grossiers joailliers Grps des marchands .. § Constitution de rente, 23 mars 1748; MC/ET/XXXIX/394
    - Merciers grossiers joailliers Grps des marchands .. § Déclaration, 27 mars 1748; MC/ET/XXXIX/394
      déclaration
    - Tapissier (Apprentissage) § De Guillaume Garilland chez Clement Germain, 24 avril 1748; MC/ET/XXXIX/394
    - GRANDIN (Clement) Tapissier grande rue du Faubourg, Saint-Antoine § Apprentissage de Guillaume Garilland chez .., 24 avril 1748; MC/ET/XXXIX/394
      contrat d'apprentissage; Grandin, Clement
    - GARILLANO (Guillaume) Tapissier (Apprenti) § Apprentissage de Tapissier chez Clement Grandin, 24 avril 1748; MC/ET/XXXIX/394
      contrat d'apprentissage; Garillano, Guillaume
  - Minutes. 1748, mai - 1748, juillet, mai 1748 - juillet 1748; MC/ET/XXXIX/395
    - MIGALLE de MARVILLY (Claude, Louis) Intéressé dans la manufacture royalle de Verrerie Rue des Petits Augustins § Société, 19 mars 1748; MC/ET/XXXIX/395
      Migalle de Marvilly, Claude, Louis
    - Vallat (Jean), orfèvre, rue Saint-Honoré § Procuration, 4 mai 1748; MC/ET/XXXIX/395
      procuration; Vallat, Jean
    - Bijoutier (Apprentissage) § De Pierre Bernard chez Pierre Delavigne, 11 mai 1748; MC/ET/XXXIX/395
    - BERNARD (Pierre) Bijoutier (Apprenti) § Apprentissage de bijoutier chez Pierre Delavigne, 11 mai 1748; MC/ET/XXXIX/395
      contrat d'apprentissage; Bernard, Pierre
    - DELAVIGNE (Pierre) Bijoutier Rue de la Vieille Draperie § Apprentissage de Pierre Bernard chez .., 11 mai 1748; MC/ET/XXXIX/395
      contrat d'apprentissage; Delavigne, Pierre
    - SEBILLE (Damien) Doreur; Boulogne § Mariage (témoin), 17 mai 1748; MC/ET/XXXIX/395
      contrat de mariage; Sebille, Damien
    - S/té/ Manufacture Verrerie § acte de S/té/, 19 mai 1748; MC/ET/XXXIX/395
      Fichier dit 'général' XVIIe-XVIIIe siècles, par le personnel du Minutier, 1954-1999 ( fichier papier entièrement dématérialisé; voir contexte dans le Plan d’orientation général - Notaires de Paris, guides thématiques du Minutier).
    - Mainlevée concernant Nicolas Lafrique, maçon, rue Beauregard., 28 mai 1748; MC/ET/XXXIX/395
      mainlevée; Beauregard (rue); Lafrique, Nicolas; maçon
    - Quittance des créanciers du marquis de Nesle concernant Julien Villonne, entrepreneur de bâtiments, Versailles., 7 juin 1748; MC/ET/XXXIX/395
      quittance; Versailles (Yvelines); Mailly, Louis de (1689-1767); Villonne, Julien; chef d'entreprise
    - DEVITRY (Robert, Philippe de) Plombier Rue des Pavillières § Créancier du marquis de Polignac, 7 juin 1748; MC/ET/XXXIX/395
      Devitry, Robert, Philippe de
    - ANCION (Henry) Marchand de dentelles rue Salle au Comte § Créancier du marquis de Polignac, 7 juin 1748; MC/ET/XXXIX/395
      Ancion, Henry
    - Rohault (Pierre Charles), mercier, rue Saint-Honoré § Créancier du marquis de Polignac, 7 juin 1748; MC/ET/XXXIX/395
      Rohault, Pierre Charles
    - Legendre (Laurent), mercier, rue Saint-Eloy § Créancier du marquis de Polignac, 7 juin 1748; MC/ET/XXXIX/395
      Legendre, Laurent
    - Vallée (Jean Lucien), menuisier, rue des Saints-Pères § Créancier du marquis de Polignac, 7 juin 1748; MC/ET/XXXIX/395
      Vallée, Jean Lucien
    - Pradet (Mathieu), menuisier, rue du Bout du Monde § Créancier du marquis de Polignac, 7 juin 1748; MC/ET/XXXIX/395
      obligation; Pradet, Mathieu
    - ROUGEOT (Jean) Tapissier Rue de la Verrerie § Créancier du marquis de Polégnac, 7 juin 1748; MC/ET/XXXIX/395
      Rougeot, Jean
    - LARUE (Miene Joseph) Menuisier rue de Bretagne § Créancier du Marquis de Polignac, 7 juin 1748; MC/ET/XXXIX/395
      Larue, Miene Joseph
    - MESSAGER (Martin) Serrurier rue d'Anjou § Créancier du marquis de Polignac, 7 juin 1748; MC/ET/XXXIX/395
      Messager, Martin
    - MASSON (Jean Charles) Serrurier Versailles § Quittance, 7 juin 1748; MC/ET/XXXIX/395
      quittance; Masson, Jean Charles
    - DUFOUR (Pierre) Serrurier rue des Moineaux § Créancier du marquis de Polignac, 7 juin 1748; MC/ET/XXXIX/395
      Dufour, Pierre
    - PUISIÉ (Elie) Sellier Carrossier Rue Saint-Roch § Créancier du marquis de Polignac, 7 juin 1748; MC/ET/XXXIX/395
      Puisié, Elie
    - GILLET (Jean) Menuisier; Rue d'Anjou § Créancier du marquis de Polignac, 7 juin 1748; MC/ET/XXXIX/395
      Gillet, Jean
    - VIOLLET (Pierre) Charpentier de haute oeuvre § Quittance créanciers du marquis de Nesle, 7 juin 1748; MC/ET/XXXIX/395
      quittance; Viollet, Pierre
    - ROLLAND (Guillaume, François) Charpentier Rue Neuve S/T/ Martin § Créancier du marquis de Polignac, 7 juin 1748; MC/ET/XXXIX/395
      Rolland, Guillaume, François
    - MONVOISIN (Philippe) Brodeur Rue Saint-Denis § Créancier du marquis de Polignac, 7 juin 1748; MC/ET/XXXIX/395
      Monvoisin, Philippe
    - LEMAIGNAN (Jean) Joaillier Place Dauphine § Créancier du marquis de Polignac, 7 juin 1748; MC/ET/XXXIX/395
      Lemaignan, Jean
    - Union des créanciers du marquis de Polignac, parmi lesquels: Claude François Duret, peintre, rue des Petits-Carreaux, Christophe Clair Mercier, peintre, cour du Manège, Marin Rolland, maçon, enclos de l'Arsenal, André François Pinson, architecte, inspecteur des bâtiments, rue des Bons-Enfants, Jean Marin, marbrier, rue de Vendôme, Denis Coulongon, sculpteur, à l'Arsenal, et Pierre Girard, sculpteur, cul-de-sac Sainte-Marine., 7 juin 1748; MC/ET/XXXIX/395
      convention; Arsenal (enclos); Manège (cour du); Petits-Carreaux (rue des); Coulongon, Denis; Duret, Claude François; Girard, Pierre; Marin, Jean; Mercier, Christophe Clair; Pinson, André François; Polignac (M. de); Rolland, Marin; architecte; inspecteur (Ancien Régime); tailleur de pierre; maçon; peintre; sculpteur
    - Transport concernant Pierre Huilliot, peintre, rue Saint-André-des-Arts., 14 juin 1748; MC/ET/XXXIX/395
      cession; Saint-André-des-Arts (rue); Huilliot, Pierre; peintre
    - DUPARQUIER (Antoine) Marchand de armes rue Saint-Honoré § Créancier du marquis de Polignac, 17 juin 1748; MC/ET/XXXIX/395
      Duparquier, Antoine
    - DUBUGRARD (François) émailleur Rue Greneta § Comparution, 25 juin 1748; MC/ET/XXXIX/395
      Dubugrard, François
    - BAPTISTE (Benoit) Menuisier Saint-Cloud § Partage (Héritier), 25 juin 1748; MC/ET/XXXIX/395
      partage; Baptiste, Benoit
    - NEVY (Antoine) Sellice Carrossier Rue Chapon § quittance, 13 juillet 1748; MC/ET/XXXIX/395
      quittance; Nevy, Antoine
  - Minutes. 1748, août - 1748, septembre, août 1748 - septembre 1748; MC/ET/XXXIX/396
    - Transaction concernant Floris Lobry, entrepreneur de bâtiments, barrière du Temple., 2 août 1748; MC/ET/XXXIX/396
      accord; Temple (barrière du); Lobry, Floris; chef d'entreprise
    - Quittance concernant Pierre Matras, peintre, sculpteur, rue Saint-Martin., 7 août 1748; MC/ET/XXXIX/396
      quittance; Saint-Martin (rue); Matras, Pierre; peintre; sculpteur
    - Aubert (Nicolas), orfèvre, rue Bourg l'Abbé § Apprentissage de son fils, 7 août 1748; MC/ET/XXXIX/396
      contrat d'apprentissage; Aubert, Nicolas
    - Aubert (Jean Nicolas), mercier (apprenti) § Apprentissage de, mercierchez Marin Dutartre, 7 août 1748; MC/ET/XXXIX/396
      contrat d'apprentissage; Aubert, Jean Nicolas; Dutartre, Marin
    - Mercier (apprentissage) § De Jean Nicolas Aubert chez Marin Dulaitre, 7 août 1748; MC/ET/XXXIX/396
      contrat d'apprentissage; Aubert, Jean Nicolas; Dulaitre, Marin
    - Dutartre (Martin), mercier, rue du Martroi § Apprentissage de Jean Nicolas Aubert chez .., 7 août 1748; MC/ET/XXXIX/396
      contrat d'apprentissage; Dutartre, Martin; Aubert, Jean Nicolas
    - SAUVEUR (Jacques) Fondeur; Rue Saint-Honoré § quittance, 7 août 1748; MC/ET/XXXIX/396
      quittance; Sauveur, Jacques
    - Consentement concernant Marin Rolland, maçon, enclos de l'Arsenal., 18 août 1748; MC/ET/XXXIX/396
      ratification; Arsenal (enclos); Rolland, Marin; maçon
    - MORIN (Barthélemy, Dominique) Tapissier rue de la Perle § Créancier du marquis de Breteuil, 19 août 1748; MC/ET/XXXIX/396
      Morin, Barthélemy; Morin, Dominique
    - SAVEY (Pierre) Plombier rue Aubry § Créancier du marquis de Breteuil, 19 août 1748; MC/ET/XXXIX/396
      Savey, Pierre
    - Mercier (apprentissage) § De Jean-Baptiste Soudan chez François Boulaguer, 21 août 1748; MC/ET/XXXIX/396
      contrat d'apprentissage; Soudan, Jean-Baptiste; Boulaguer, François
    - Boulaguet (Claude François), mercier, rue Vieille du Temple § Apprentissage de Jean-Baptiste Soudan chez .., 21 août 1748; MC/ET/XXXIX/396
      contrat d'apprentissage; Boulaguet, Claude François; Soudan, Jean-Baptiste
    - Soudan (Jean-Baptiste), mercier (apprenti) § Apprentissage de mercier chez François Boulanger, 21 août 1748; MC/ET/XXXIX/396
      contrat d'apprentissage; Soudan, Jean Baptiste; Boulanger, François
    - Transport de rente concernant Henry Rolland Horace Delaporte, peintre à l'académie royale, rue du Four., 24 août 1748; MC/ET/XXXIX/396
      transport de droits; Four (rue du); Roland-Delaporte, Henri Horace (1724-1793); peintre
    - GOBERT (Louis, François) Doreur, argenteur, ciseleur rue de Gesvres § Aveu des parents, 27 août 1748; MC/ET/XXXIX/396
      Gobert, Louis, François
    - HERAULT (Joseph, François) Tapissier rue du Chevalier du Guet § Avoir des parents, 27 août 1748; MC/ET/XXXIX/396
      Herault, Joseph; Herault, François
    - HUE (Michel) Serrurier Rue des Lavandières § Avoir des parents, 27 août 1748; MC/ET/XXXIX/396
      Hue, Michel
    - Union des créanciers du marquis de Breteuil, parmi lesquels: Sylvain Elie, maçon, rue Saint-Thomas-du-Louvre, Pierre Ledreau, maçon, entrepreneur des bâtiments, rue de la Tisseranderie, Pierre Mousseaux, maçon, Fontainebleau, Nicolas Laclef, peintre, rue Meslai, Barthélemy Robert Bourdet, architecte, entrepreneur de maçonnerie, rue des Quatre-Fils, Michel Joseph Collier, architecte, rue des Moineaux, Charles Maréchaux, architecte, ancien pensionnaire du roi à Rome et Nicolas Parvi, architecte, rue Saint-Christophe, 29 août 1748; MC/ET/XXXIX/396
      convention; Fontainebleau (Seine-et-Marne); Meslay (rue); Moineaux (rue des); Quatre-Fils (rue des); Saint-Christophe (rue); Saint-Thomas-du-Louvre (rue); Tixeranderie (rue de la); Bourdet, Barthélemy Robert; Breteuil, François Victor Le Tonnelier de (1686-1743); Collier, Michel Joseph; Elie, Sylvain; Laclef, Nicolas; Ledreau, Pierre; Maréchaux, Charles; Mousseaux, Pierre; Parvi, Nicolas; architecte; maçon; peintre
    - LEBEAU (Didier) Plombier rue de la Tannerie § Créancier du marquis de Breteuil, 29 août 1748; MC/ET/XXXIX/396
      Lebeau, Didier
    - GOBERT (François, Henry) Tapissier villiers la garenne § Avoir des Parents, 29 août 1748; MC/ET/XXXIX/396
      Gobert, François; Gobert, Henry
    - GUILLAUMON Tapissier du Clergé de France rue Saint-Jacques § Créances du marquis de Bretenis, 29 août 1748; MC/ET/XXXIX/396
    - Regnault (Michel), menuisier, rue de la Poterie § Créancier du marquis de Breteuil, 29 août 1748; MC/ET/XXXIX/396
      obligation; Regnault, Michel
    - Perieux (Louis), menuisier, rue des Tuileries § Créancier du marquis de Breteuil, 29 août 1748; MC/ET/XXXIX/396
      obligation; Perieux, Louis
    - AUBRY (Claude) Serrurier; Rue de la Tisseranderie § Créancier du marquis de Breteuil, 29 août 1748; MC/ET/XXXIX/396
      Aubry, Claude
    - MARECHAUX (François) Charpentier des bâtiments du roi Fontainebleau § Créancier du marquis de Breteuil, 29 août 1748; MC/ET/XXXIX/396
      Marechaux, François
    - GAULLIER (Louis) Charpentier Rue du Faubourg Montmartre § Créancier du marquis de Breteuil, 29 août 1748; MC/ET/XXXIX/396
      Gaullier, Louis
    - GOBERT (Louis François) Doreur, argenteur et ciseleur Rue de Sèvres § Comptes de communauté et de tutelle, 31 août 1748; MC/ET/XXXIX/396
      Gobert, Louis François
    - Constitution concernant Julien Ozé, entrepreneur des bâtiments du roi, rue Fromenteau., 1er septembre 1748; MC/ET/XXXIX/396
      constitution de rente; Froidmanteau (rue); Ozé, Julien; chef d'entreprise
    - Constitution concernant Gilles Hiérosme Sandrié, entrepreneur de bâtiments, rue Basse., 1er septembre 1748; MC/ET/XXXIX/396
      constitution de rente; Basse (rue); Sandrié, Gilles Jérôme (1693-1767); chef d'entreprise
    - Constitution concernant monsieur Legrand, architecte., 1er septembre 1748; MC/ET/XXXIX/396
      constitution de rente; Legrand (M.); architecte
    - VERNAY (Etienne) Marchand d'étoffes de soie rue Saint-Honoré § Mainlevée, 10 septembre 1748; MC/ET/XXXIX/396
      Vernay, Etienne
    - VERNAY (Jean Baptiste) Marchand d'étoffes de soie rue Saint-Honoré § Mainlevée, 10 septembre 1748; MC/ET/XXXIX/396
      Vernay, Jean Baptiste
    - Constitution concernant Cézar Véron-Pollard, entrepreneur général des fontaines et jardins du roi, Versailles, rue du Potager., 20 septembre 1748; MC/ET/XXXIX/396
      Précisions sur les lieux: Versailles (Yvelines)--Potager (rue du)
      constitution de rente; Versailles (Yvelines); Véron-Pollard, César; chef d'entreprise
  - Minutes. 1748, octobre - 1748, décembre, octobre 1748 - décembre 1748; MC/ET/XXXIX/397
    - RONDÉ (Claude Dominique) joaillier du roi Galleries du Louvre § Constitution de rente, 1er octobre 1748; MC/ET/XXXIX/397
      constitution de rente; Rondé, Claude Dominique
    - BERGIER (Laurent) Horloger place Dauphine § Inventaire de son épouse, 2 octobre 1748; MC/ET/XXXIX/397
      inventaire; Bergier, Laurent
    - DOMEY (Jean) Coutelier Rue aux Ours § Renonciation, 15 octobre 1748; MC/ET/XXXIX/397
      Domey, Jean
    - Mariage de Marie-Jeanne Buisson, veuve de Pierre Villy, compagnon maçon, barrière Saint-Denis, avec Simon Grasiot, 21 octobre 1748; MC/ET/XXXIX/397
      contrat de mariage; Saint-Denis (barrière); Villy, Pierre; maçon
    - Transport de rente concernant Jean François Tacquet, entrepreneur de bâtiments, des fortifications de la ville de Saint-Omer., 23 octobre 1748; MC/ET/XXXIX/397
      transport de droits; Saint-Omer (Pas-de-Calais); Tacquet, Jean-François; chef d'entreprise
    - Inventaire après décès de Louis Henry Deleporte, père d'Henry Rolland Horace Delaporte, peintre à l'académie royale, rue du Four., 24 octobre 1748; MC/ET/XXXIX/397
      inventaire après décès; Four (rue du); Delaporte, Louis Henri; Roland-Delaporte, Henri Horace (1724-1793); peintre
    - HOGU (Toussaint) Menuisier Cloitre Sainte-Opportune § quittance, 5 novembre 1748; MC/ET/XXXIX/397
      quittance; Hogu, Toussaint
    - LEMAIGNEN (Jean) Joaillier § Compte et obligation, 8 novembre 1748; MC/ET/XXXIX/397
      obligation; Lemaignen, Jean
    - Lemaitre (Pierre), orfèvre joaillier, Versailles § Compte et obligation, 8 novembre 1748; MC/ET/XXXIX/397
      compte; obligation; Lemaitre, Pierre
    - Notoriété après le décès de François Aigron, graveur., 9 novembre 1748; MC/ET/XXXIX/397
      notoriété; Aigron, François; graveur
    - Transport de rente par Marguerite Meunier, veuve de François Aigron, graveur., 11 novembre 1748; MC/ET/XXXIX/397
      transport de droits; Aigron, François; graveur
    - RICARD (Legère) Doreur Rue Saint-Martin § Obligation, 21 novembre 1748; MC/ET/XXXIX/397
      obligation; Ricard, Légère
    - Union des créanciers du marquis de Breteuil pour des réparations du château et des fermes dépendant de la terre de Fontenay concernant monsieur Levreau, maçon., 7 décembre 1748; MC/ET/XXXIX/397
      convention; Breteuil, François Victor Le Tonnelier de (1686-1743); Levreau (M.); maçon
    - GIRARD (Jacques) Menuisier privilégié du roi Rue Notre Dame des victoires § Constitution, 8 décembre 1748; MC/ET/XXXIX/397
      constitution de rente; Girard, Jacques
    - Henecquin (Jean-Baptiste), mercier (apprenti) § Apprentissage de, mercier chez Pierre Lefebre l'aîné., 13 décembre 1748; MC/ET/XXXIX/397
      contrat d'apprentissage; Henecquin, Jean Baptiste
    - Lefebure (Pierre) l'aîné, mercier, quai de la Mégisserie § Apprentissage de Jean-Baptiste Henecquin chez .., 13 décembre 1748; MC/ET/XXXIX/397
      contrat d'apprentissage; Lefebure Lainé, Pierre; Henecquin, Jean-Baptiste
    - Mercier (apprentissage) § De Jean-Baptiste Henecquin chez Pierre Lefebure l'aîné, 13 décembre 1748; MC/ET/XXXIX/397
      contrat d'apprentissage; Henecquin, Jean-Baptiste; Lefebure, l'aîné, Pierre
    - Bail concernant Louis Claude Delaunoy, entrepreneur des bâtiments du roi, rue Montmartre., 15 décembre 1748; MC/ET/XXXIX/397
      bail; Montmartre (rue); Delaunoy, Louis Claude; chef d'entreprise
  - Minutes. 1749, janvier - 1749, mars, janvier 1749 - mars 1749; MC/ET/XXXIX/398
    - Partage concernant Henry Rolland Horace Delaporte, peintre à l'académie royale, rue du Four., 2 janvier 1749; MC/ET/XXXIX/398
      partage; Four (rue du); Roland-Delaporte, Henri Horace (1724-1793); peintre
    - PUISIÉ (Elie) Sellier Carrossier Rue Saint-Roch § Constitution de rente, 9 janvier 1749; MC/ET/XXXIX/398
      constitution de rente; Puisié, Elie
    - Mercier (apprentissage) § de Jacques Millou chez Jean-Baptiste Cartault, 11 janvier 1749; MC/ET/XXXIX/398
      contrat d'apprentissage; Millou, Jacques; Cartault, Jean-Baptiste
    - LELOUP (Jean Noël) Tourneur en or et argent Rue Comatrie § Mariage de son fils, 11 janvier 1749; MC/ET/XXXIX/398
      contrat de mariage; Leloup, Jean Noël
    - Millon (Jacques), mercier (apprenti), Saint-Germain-en-Laye § Apprentissage de mercier chez Jean-Baptiste Cartault, 11 janvier 1749; MC/ET/XXXIX/398
      contrat d'apprentissage; Millon, Jacques; Cartault, Jean-Baptiste
    - GAMAIN (Jean) Serrurier des bâtiments du roi Versailles (rue Neuve Notre Dame) § Procuration, 15 janvier 1749; MC/ET/XXXIX/398
      procuration; Gamain, Jean
    - LITEZ (Jacques) Tapissier Versailles (rue du Plessis) § Procuration, 15 janvier 1749; MC/ET/XXXIX/398
      procuration; Litez, Jacques
    - Caron (Pierre), orfèvre, Versailles (rue du Plessis) § Procuration, 15 janvier 1749; MC/ET/XXXIX/398